臺灣花蓮地方法院民事裁定
111年度小上字第8號
上  訴  人  林金鎮  
被  上訴人  吳國珍  
上列當事人間請求給付租金事件，上訴人對於民國111年3月31日
本院花蓮簡易庭110年度花小字第219號第一審判決，提起上訴，
本院裁定如下：
    主      文
上訴駁回。
第二審訴訟費用新台幣1,500元由上訴人負擔。
    事實及理由
一、按對於小額程序之第一審裁判之上訴，非以其違背法令為理
    由，不得為之；上訴狀內應記載上訴理由，表明原判決所違
    背之法令及其具體內容、依訴訟資料可認為原判決有違背法
    令之具體事實，民事訴訟法第436條之24第2項、第436條之2
    5分別定有明文。是當事人以小額訴訟程序第一審判決違背
    法令為理由提起上訴時，就原判決如何不適用法規或適用法
    規不當，其上訴狀或理由書應有具體指摘，並揭示該法規之
    條項或其內容；如依民事訴訟法第469條第1款至第5款所列
    各款事由提起上訴者，其上訴狀或理由書應揭示合於該條款
    之事實，若小額訴訟程序上訴人之上訴狀或理由書未依上述
    方法表明者，自難認已對原判決之違背法令有具體之指摘，
    其上訴即不合法（最高法院71年度台上字第314號判決要旨
    參照）。
二、上訴意旨略以：伊在取得花蓮縣○○鄉○○段000地號土地（下
    稱系爭土地）應有部分100分之63之所有權期間，並不知道
    遭被上訴人所有之花蓮縣○○鄉○○路○段00號房屋等地上物（
    下稱系爭房屋）占用，直至花蓮縣地政事務所於民國109年8
    月間重新測量系爭房屋位置時才知悉，並積極與被上訴人溝
    通給付地租等情，但均遭被上訴人拒絕，伊並非默示之意思
    表示，亦無長期不向被上訴人行使共有人之權利。伊雖為代
    書，惟係信任鈞院執行處拍賣公告而取得系爭土地，不能以
    此認定拍定人都須知悉拍賣土地或房屋取得後，有無分管契
    約存在之情事，而訴外人謝美華向吳明山購買系爭土地時與
    被上訴人之間買賣係屬雙方之意願，亦不能就此說明有分管
    契約存在等語。
三、經查，上訴人上揭上訴理由，係就原審所為事實認定、證據
    取捨之範疇加以爭執，並未具體指摘原判決如何違背法令或
    表明原判決所違背之法令及其具體內容，亦未提出其他訴訟
    資料可認為原判決有違背法令之具體事實，依前揭規定及說
    明，難認已合法表明上訴理由。又本件前經本院於111年6月
    6日發函請上訴人於111年6月20日前具狀補正原審判決有何
    判決違背法令之情形，該函並於111年6月9日送達上訴人，
    有卷附送達證書可憑（見本院卷第67頁），惟上訴人屆期仍
    未補正，亦有本院收文、收狀資料查詢清單可證（見本院卷
    第69-71頁）。是上訴人既未對原判決之違背法令有具體之
    指摘，揆諸上揭一、之說明，其上訴即不合法，應予駁回。
四、本件第二審訴訟費用，確定為如主文第2項所示之金額。
五、據上論結，本件上訴為不合法，依民事訴訟法第436條之32
    第1項、第2項、第444條第1項前段、第436條之19第1項、第
    95條、第78條，裁定如主文。
中　　華　　民　　國　　111 　年　　 7　　月　　18　　日
                  民事第一庭  審判長法  官  范坤棠
                                    法  官  沈培錚
                                    法  官  李立青
以上正本係照原本作成。
本裁定不得抗告。
中　　華　　民　　國　　111 　年　　7 　　月　　18　　日
                              書記官 胡釋云